【裁判字號】    97,交抗,1464
【裁判日期】    971225
【裁判案由】    聲明異議
【裁判全文】
臺灣高等法院臺中分院交通事件裁定    97年度交抗字第1464號
抗  告  人
即受處分人  甲○○
上列抗告人因聲明異議案件，不服臺灣南投地方法院中華民國97
年11月19日所為裁定（97年度審交聲字第145號）提起抗告 ，本
院裁定如下:
    主  文
抗告駁回。
    理  由
一、抗告意旨略以：(一)抗告人於收受臺灣南投地方法院檢察署檢
    察官執行緩起訴處分命令通知書後 ，已於民國97年2月29日
    ，向財團法人臺灣更生保護會南投分會支付新臺幣（下同）
    5萬元 。(二)抗告人收受南投監理站裁決書時，誤認處罰主文
    內容及日期即11月3日為聲明異議之最後期限 ，經辦理人員
    告知收到裁決書後需在20日內聲明異議，告知後明白雖即在
    97 年11月3日聲明異議，最後被法官駁回，爰提起本件抗告
    ，請求撤銷該違法之原處分及原裁定，更為適當之裁定云云
    。
二、原處分機關略以：異議人即受處分人甲○○於 97年1月30日
    凌晨3時51分許，駕駛車牌LQ-4411號自小客車，行經埔里鎮
    ○○路318號前時，因「酒醉駕車」之違規 ，經南投縣政府
    警察局交通隊以其有違反道路交通管理處罰條例第 35條第1
    項第1款規定之行為，填製投警交字第JC0000000號舉發違反
    道路交通管理事件通知單當場舉發，因認應予裁罰，遂於97
    年10月4日以投監四字第裁 65-JC0000000號裁決書依法裁處
    罰鍰49,500元整 ，吊扣駕駛執照12個月，限於97年11月3日
    前繳納罰鍰及繳送駕駛執照，並施以道路交通安全講習等語
    。
三、抗告人即受處分人聲明異議意旨略以：本人甲○○因酒駕被
    移送法院，經檢察官緩起訴並支付財團法人臺灣更生保護會
    5 萬元，基於一罪不二罰，請貴院惠判監理部分免罰。
四、按受處分人不服道路交通管理處罰條例第 8條主管機關所為
    之處罰，得於接到裁決書之翌日起20內，向管轄地方法院聲
    明異議，同條例第87條第1項定有明文 ；又按交通法庭認聲
    明異議不合法律上之程式或其異議權已經喪失者，應以裁定
    駁回之，但其不合法律上之程式可補正者，應先定期命為補
    正，逾期不補正者，即予駁回，道路交通案件處理辦法第18
    條亦有明文；再按處理違反道路交通管理事件，有關文書送
    達之程序，依行政程序法之規定；送達，於應受送達人之住
    居所、事務所或營業所為之。但在行政機關辦公處所或他處
    會晤應受送達人時，得於會晤處所為之，違反道路交通管理
    事件統一裁罰基準及處理細則第 5條及行政程序法第72條第
    1項分別定有明文。
五、經查：本件抗告人甲○○於97年1月30日凌晨3時51分許，駕
    駛車牌LQ-4411號自小客車，行經埔里鎮○○路318號前時，
    因「酒醉駕車」之違規，經南投縣政府警察局交通隊以投警
    交字第 JC0000000號舉發違反道路交通管理事件通知單予以
    開單舉發，嗣經原處分機關即交通部公路總局臺中區監理所
    南投監理站以投監四字第裁65-JC0000000號裁決書依道路交
    通管理處罰條例第35條第1項第1款規定裁處罰鍰49,500元整
    ，吊扣駕駛執照12個月 ，限於97年11月3日前繳納罰鍰及繳
    送駕駛執照，並施以道路交通安全講習等情，此有上開舉發
    通知單及裁決書正本各一份附卷可參；又上開裁決書業經抗
    告人於 97年10月7日由其同居之母親親自收受並簽名等情，
    有原處分機關送達證書1紙附卷可憑 ，堪認上開裁決書業已
    符合行政程序法第72條第1項後段規定為合法送達 ，而自送
    達之日即97年10月7日起發生送達之效力 。又本件送達地為
    南投縣埔里鎮，與原法院（南投縣南投市）並非在同一鄉鎮
    市○○○道路交通案件處理辦法第12條、法院訴訟當事人在
    途期間標準第4條、第2條等規定 ，其在途期間為3日，抗告
    人倘對上開處分不服，自應於收受該裁決書之翌日即97年10
    月8日起計算20日，至97年10月27日止另加計3日在途期間之
    異議期間內提出異議 ，惟抗告人遲至97年11月3日，逾期數
    日始向原處分機關提出聲明異議狀，有該聲明異議狀上開之
    原處分機關收文章日期可憑，顯已逾20日之異議期間，其聲
    明異議自屬違背法律上之程式，且無從補正，為不合法，應
    予駁回。從而原法院以程序上事由，以抗告人逾期始向原處
    分機關具狀聲明異議，認異議為不合法，裁定駁回抗告人之
    聲明異議，經核其認事用法，並無不合。抗告人雖執前詞，
    以實體上之事由指摘原裁定不當，但因本件係以程序上之理
    由駁回，抗告人所指該等事由，本院自無從審酌，故本件抗
    告為無理由，應予駁回。
六、據上論斷，應依道路交通案件處理辦法第26條，刑事訴訟法
    第412條，裁定如主文。
中    華    民    國    97    年    12    月    25    日
            刑事第五庭  審判長法  官    趙   春   碧
                              法  官    楊   真   明
                              法  官    賴   恭   利
上列正本證明與原本無異。
不得再抗告。
                              書記官    林   桂   鳳
中    華    民    國    97    年    12    月    25    日


司法院資訊處製作；財團法人民間司法改革基金會備份。
